臺灣新北地方法院刑事裁定
111年度單禁沒字第1405號
聲  請  人  臺灣新北地方檢察署檢察官
被      告  林揚智


上列聲請人因被告違反毒品危害防制條例案件（108年度戒毒偵
字第16號）聲請宣告沒收違禁物（111年度聲沒字第1226號），
本院裁定如下：
    主  文
扣案如附表編號2至4所示之物均沒收銷燬。
其餘聲請駁回。
    理  由
一、聲請意旨略以：被告林揚智前違反毒品危害防制條例案件，
    業經臺灣新北地方檢察署檢察官以108年度戒毒偵字第16號
    為不起訴處分（下稱本案不起訴處分）確定在案。扣案如附
    表所示之品項經送鑑驗後檢出甲基安非他命、海洛因成分，
    屬毒品危害防制條例第2條第2項第1、2款所規定之違禁物，
    爰依毒品危害防制條例第18條第1項、刑法第38條第1項及第
    40條第2項聲請宣告沒收銷燬等語。
二、按違禁物，不問屬於犯罪行為人與否，沒收之；又違禁物或
    專科沒收之物得單獨宣告沒收，刑法第38條第1項、第40條
    第2項分別定有明文；又查獲之第一、二級毒品及專供施用
    毒品之器具，不問屬於犯罪行為人與否，均沒收銷燬之，毒
    品危害防制條例第18條第1 項前段亦定有明文。
三、經查：
　㈠被告⒈於民國106年4月27日中午12時許，在新北市○○區○○路00
    0號5樓之1居所內，以將甲基安非他命置入玻璃球內，燒烤
    後吸食所生煙霧之方式，施用第二級毒品甲基安非他命1次
    ，復將海洛因置於針筒內，加水稀釋後注射至身體之方式，
    施用第一級毒品海洛因1次，嗣於同日14時40分許，為警持
    臺灣桃園地方法院核發之搜索票，至上址居所搜索，扣得附
    表編號1、2所示之物，上開施用毒品案件經本院以106年度
    毒聲字第638號裁定送勒戒處所觀察、勒戒後，認其有繼續
    施用毒品之傾向，再經本院以107年度毒聲字第405號裁定令
    入戒治處所施以強制戒治，於108年4月12日停止戒治釋放出
    所；另於執行前述觀察、勒戒前之⒉於106年11月21日15時許
    、15時10分許，在上址居所內，以將甲基安非他命置入玻璃
    球內，燒烤後吸食所生煙霧之方式，施用第二級毒品甲基安
    非他命1次，復將海洛因摻入香菸內，燃燒並吸食所生煙霧
    之方式，施用第一級毒品海洛因1次，嗣於同日21時20分許
    ，為警持本院核發之搜索票，至上址居所搜索，扣得附表編
    號3、4所示之物。嗣上開1.所述強制戒治執行完畢後，由臺
    灣新北地方檢察署檢察官以本案不起訴處分將前述⒈及⒉所示
    施用毒品犯行為不起訴處分確定在案，有上開裁定及不起訴
    處分書在卷可考，並經本院核閱上開偵查卷宗屬實。
　㈡本案查扣如附表編號2至4所示品項，其中附表編號2、4品項
    經送鑑驗後，均檢出含有第一級毒品海洛因之成分，而扣案
    如附表編號3所示之品項經送鑑驗後，均檢出含有第二級毒
    品甲基安非他命之成分，有附表備註欄所示資料在卷可稽，
    核屬毒品危害防制條例第2條第2項第1、2款所列管之第一、
    二級毒品，是聲請人此部分核與法律規定相符，為有理由，
    應予准許；又盛裝上開毒品之包裝袋，因內含微量第一、二
    級毒品難以析離，亦無析離之實益與必要，應視同毒品，沒
    收銷燬之；至鑑驗用罄部分，既已滅失，自無庸併予宣告沒
    收銷燬，附此敘明。
　㈢至扣案如附表編號1所示品項，經檢出第二級毒品甲基安非他
    命成分，有附表編號1備註欄所示資料可佐，可認該等扣案
    物確屬毒品危害防制條例第2條第2項第2 款所列管之第二級
    毒品，亦係違禁物無訛；惟被告因持有第二級毒品純質淨重
    20公克以上犯行，經臺灣高等法院以107年度上訴字第1498
    號判決判處有期徒刑10月，併宣告扣案（依該判決記載係於
    106年4月27日14時40分許，為警持臺灣桃園地方法院核發之
    搜索票，至其位於新北市○○區○○路000號5樓之1居所執行搜
    索扣得）之甲基安非他命驗餘淨重54.6928公克沒收銷燬，
    上訴後，經最高法院以108年度台上字第1610號判決於108年
    5月22日駁回上訴而確定，有前開判決書及臺灣高等法院被
    告前案紀錄表各1份在卷可稽，而本案查扣如附表編號1所示
    品項，與上開案件宣告沒收銷燬之扣案物實屬相同（扣案時
    間、地點均相同且附表編號1所示品項合計驗餘淨重為54.69
    28公克），是聲請人就業經宣告沒收之附表編號1所示品項
    ，再為聲請沒收銷燬，此部分聲請於法尚有未合，應予駁回
    。
四、依刑事訴訟法第455條之36第1項前段、第2項，毒品危害防
    制條例第18條第1 項前段，刑法第38條第1項、第40條第2項
    之規定，裁定如主文。
中　　華　　民　　國　　111 　年　　11　　月　　23　　日
                  刑事第十七庭  法　官  黃俊雯
以上正本證明與原本無異
如不服本裁定應於裁定送達後5日內向本院提出抗告狀
                                書記官　游斯涵
中　　華　　民　　國　　111 　年　　11　　月　　25　　日
附表
編號 品項 數量/重量 備註 1 黃色結晶塊 2袋（合計淨重47.1350公克、合計驗餘淨重47.0418公克） 1.內政部警政署航空警察局搜索扣押筆錄暨扣押物品目錄表（偵字第10939號卷第21至24頁） 2.交通部民用航空局航空醫務中心106年6月29日航藥鑑字第0000000號毒品鑑定書（偵字第10939號卷第95頁及其反面） 　鑑定結果： ⑴黃色結晶塊2袋，檢出第二級毒品甲基安非他命成分。 ⑵白色結晶2袋，檢出第二級毒品甲基安非他命成分。 ⑶白色透明結晶1袋，檢出第二級毒品甲基安非他命成分。  白色結晶 2袋（合計淨重7.4600公克、合計驗餘淨重7.3424公克）   白色透明結晶 1袋（淨重0.3670公克、驗餘淨重0.3086公克）  2 粉末檢品 1包（淨重1.64公克、驗餘淨重1.63公克） 1.內政部警政署航空警察局搜索扣押筆錄暨扣押物品目錄表（偵字第10939號卷第21至24頁） 2.法務部調查局濫用藥物實驗室106年8月10日調科壹字第10623018640號鑑定書（偵字第10939號卷第97頁） 　鑑定結果：   粉末檢品1包，經檢驗含第一級毒品海洛因成分。 3 白色或透明晶體 5包（合計淨重31.6401公克、合計驗餘淨重31.6213公克） 1.新北市政府警察局刑事警察大隊搜索扣押筆錄暨扣押物品目錄表（毒偵字第10666號卷第27至32頁） 2.臺北榮民總醫院107年1月22日北榮毒鑑字第C0000000號毒品成分鑑定書（毒偵字第10666號卷第95頁） 　鑑定結果： ⑴白色或透明晶體5包，檢出第二級毒品甲基安非他命成分。 ⑵白色粉末1包，檢出第一級毒品海洛因成分。 4 白色粉末 1包（淨重0.5649公克、驗餘淨重0.5629公克）